臺灣高等法院臺中分院民事裁定
110年度聲字第152號
聲  請  人  劉玥琳  



相  對  人  臺灣臺中地方檢察署

法定代理人  黃謀信  
上列當事人間請求國家賠償事件，異議人對於中華民國110年8月
24日本院書記官所為聲請複製警詢光碟之處分提出異議，本院裁
定如下：
    主    文
異議駁回。
    理    由
一、按法院書記官所為之處分，應依送達或其他方法通知關係人
    。對於法院書記官之處分，得於送達後或受通知後10日內提
    出異議，由其所屬法院裁定，民事訴訟法第240條定有明文
    。按法院書記官於其權限範圍內，對於訴訟關係人所為之意
    思表示，稱之為處分，關係人如有不服，得對之提出異議，
    由其所屬法院裁定。異議人因與相對人間請求國家賠償事件
    ，經本院於民國110年8月11日，以110年度上國字第1號判決
    後，聲請複製臺灣臺中地方檢察署（下稱臺中地檢）106年
    度偵字第19500號卷附之警詢光碟，經本院書記官於110年8
    月24日以110中分高民怡決110上國1字第07927號函否准異議
    人之聲請，異議人雖誤認係受命法官之裁定而提出異議，仍
    視為已對本院書記官之上開處分提出異議。　　
二、按當事人及依法得聲請閱覽卷宗之人，因主張或維護其法律
     上利益，得於開庭翌日起至裁判確定後6個月內，繳納費用
    聲請法院許可交付法庭錄音或錄影內容，法院組織法第90條
     之1第1項前段定有明文。次按法院組織法第90條之1所定之
    法庭錄音、錄影，係指法院內開庭所為之錄音、錄影；警詢
    、偵查、調解程序或其他非關法庭開庭所為之錄音、錄影 
    ，均不屬之，法院辦理聲請交付法庭錄音錄影內容應行注意
     事項第1點亦有明定。準此，當事人得聲請法院交付者，僅
    限法院開庭時之法庭錄音、錄影光碟，並不及於警察機關警
    詢時之錄音、錄影光碟。再按當事人得向法院書記官聲請閱
    覽、抄錄或攝影卷內文書，或預納費用聲請付與繕本、影本
    或節本，民事訴訟法第242條第1項亦有明文。
三、經查，異議人向本院書記官聲請複製之警詢光碟，係屬於臺
    中地檢106年度偵字第19500號卷附之警詢錄音光碟，非屬法
    院開庭所為之錄音、錄影光碟，且依檢察機關律師閱卷要點
    第2點前段規定：「律師因受委任聲請交付審判、再審或非
    常上訴，得就駁回處分、判決確定之刑事案件及相關聯之不
    起訴、緩起訴處分確定案件向保管該卷之檢察機關聲請閱卷
    。」；同要點第5點規定：「律師聲請閱卷，應經保管該案
    卷之檢察機關之檢察長准許。」，臺中地檢106年度偵字第1
    9500號案件，業經臺中地檢檢察官為不起訴處分確定，其卷
    附之警詢光碟，係由臺中地檢所保管，異議人若有閱卷及複
    製警詢光碟之需要，應向臺中地檢聲請並經該檢察機關檢察
    長准許，非屬法院之權限。是本院書記官以上開警詢光碟之
    複製係屬檢方權限為由，否准異議人之聲請，於法並無不合
    。異議人執此對本院書記官所為否准之處分，提出異議，非
    有理由，應予駁回。 
四、據上論結，本件異議為無理由，爰裁定如主文。　
中　　華　　民　　國　　110 　年　　9 　　月　　22　　日
                 民事第二庭   審判長法　官  楊國精
　　　　　　　　　　　      　　　　法　官  李立傑
　　　　　　　　　　      　　　　　法　官  陳得利
正本係照原本作成。       
如不服本裁定應於裁定送達後10日內向本院提出抗告理由狀（須
按他造人數附具繕本），並繳納抗告裁判費新台幣1000元。因疫
情而遲誤不變期間，得向法院聲請回復原狀。

                                    書記官  王譽澄
　　　　　　　　　　　　　　　　　　　
中　　華　　民　　國　　110 　年　　9 　　月　　22　　日